# 有关使用权资产的累计折旧

提问人：lawrence_1980 时间：2022-03-12 10:29:28
请教一下大家，使用权资产的当期折旧在现金流量表附表中，具体在哪一列列示？

回答人：chenyiwei
在现金流量表间接法补充资料中，可在“固定资产折旧、油气资产折耗、生产性生物资产折旧”和“无形资产摊销”两行之间插入一行“使用权资产折旧”。